臺灣新北地方法院板橋簡易庭民事簡易判決
　　　　　　　　　　　　　　　　　　110年度板簡字第231號

原　　　告　王貝莙　

被　　　告　許嘉凌　
訴訟代理人　柯惟升律師
上列當事人間請求返還借款事件，本院於民國110年10月18日言
詞辯論終結，判決如下：
    主      文
原告之訴駁回。
訴訟費用新臺幣肆仟柒佰肆拾元由原告負擔。
    事實及理由
壹、程序部分
    按訴狀送達後，原告不得將原訴變更或追加他訴，但擴張或
    減縮應受判決事項之聲明者，不在此限，民事訴訟法第 255
    條第1項第 3款定有明文。查本件原告對被告之訴之聲明第1
    項原為：被告應給付原告新臺幣（下同） 260,000元，及自
    支付命令送達翌日起至清償日止，按週年利率 5％計算之利
    息（見本院卷第19頁），嗣於 110年9月6日言詞辯論期日變
    更前項聲明為：被告應給付原告431,300元（見本院卷第113
    頁），核原告所為之訴之變更，為擴張應受判決之聲明，揆
    諸上開法律規定，自應准許，合先敘明。
貳、實體部分
一、原告主張：本件請求被告返還之各筆借款如下：第 1筆：兩
    造交往期間，被告以原告名義於 107年11月貸款新臺幣（下
    同）38萬元，兩造一起使用該筆貸款，但被告稱兩造應共同
    還款，該38萬元已交被告花用完畢；第2筆：是原告於107年
    12月自雇主借得之20萬元交付被告，該筆款項用於繳納兩造
    共同經營早餐店之加盟金；第3筆：108年1月至4月間，被告
    陸續跟原告借款共7萬元，均用於被告之生活支出；第4筆：
    兩造均曾以機車貸款方式借款，後來有6期未繳納，貸款借
    款人是原告，因為被告之機車貸款原告跟被告一起還清了，
    剩下原告貸款車輛尚有金額9萬元未還；第5筆：被告直接拿
    原告2個月之薪水，用於個人支出，總金額為 8萬元。第6筆
     ：3萬元是因為被告說不做了，他直接離開店裡，這是用來
    支出店裡之電費、保險費等開銷，有對話紀錄被告當時承諾
    說要給付。第 1筆至第4筆發生時兩造在交往中，兩造於108
    年4月分手，第5筆、第6筆發生時兩造業已分手，以上共計8
    62,601元，被告當時跟原告約定，店內負債一人一半，因此
    僅請求一半即 431,300元。為此，爰依消費借貸之法律關係
    提起本件訴訟，並聲明：被告應給付原告431,300元。
二、被告則以：被告否認與兩造間存有任何消費借貸法律關係，
    被告曾受雇於原告親戚所經營之早餐店（下稱系爭早餐店）
    ，與原告間縱有金錢往來，至多僅係代為收取之款項，並非
    與原告間有消費借貸之合意，原告依消費借貸法律關係為本
    案之主張，卻未舉證證明原告交付借款予被告之事實，更未
    舉證證明兩造間有消費借貸之合意，原告徒憑LINE對話截圖
    為其所憑據，並不足以認定被告與伊之間有消費借貸法律關
    係。至原告所提放款、扣款明細及伊與被告間之LINE對話紀
    錄，並不足以證明伊與被告間有消費借貸法律關係存在。並
    聲明：原告之訴駁回。
三、兩造不爭執事實（見本院卷第155頁）：
    兩造曾於104年1月間至108年4月間交往。
四、兩造之爭點及論述
    原告主張兩造間有借貸關係存在，被告應返還借款等節，均
    為被告所否認並以前揭情詞置辯，是以本件爭點厥為：■怴B
    被告是否曾向原告借款？借款數額為若干？■芊B原告依消費
    借貸法律關係請求告返還借款有無理由？被告應給付之款項
    為若干？茲析述如后：
■怴B被告是否曾向原告借款？借款數額為若干？
  ■茷鷊磻々H主張有利於己之事實者，就其事實有舉證之責任。
    但法律別有規定，或依其情形顯失公平者，不在此限，民事
    訴訟法第 277條定有明文。次按稱消費借貸者，於當事人間
    必本於借貸之意思合致，而有移轉金錢或其他代替物之所有
    權於他方之行為，始得當之。是以消費借貸，因交付金錢之
    原因多端，除有金錢之交付外，尚須本於借貸之意思而為交
    付，方克成立。倘當事人主張與他方有消費借貸關係存在者
    ，自應就該借貸意思互相表示合致及借款業已交付之事實，
    均負舉證之責任，其僅證明有金錢之交付，未能證明借貸意
    思表示合致者，仍不能認為有該借貸關係存在（最高法院11
     0年台上字第96號判決）。本件原告主張兩造間存有消費借
    貸之法律關係，既為被告否認，則應由原告就消費借貸合意
    及金錢交付負舉證責任，合先敘明。
  ■珚g查，本件原告所主張兩造間存有消費借貸關係，無非係以
    兩造間之通訊軟體LINE對話紀錄（下稱系爭通訊紀錄）為憑
    （見支付命令卷第11至13頁；本院卷第75頁；第83至第93頁
    第131至149頁），惟細繹系爭通訊紀錄，兩造所提及者多係
    兩造交往期間籌措款項支應系爭早餐店開銷及以原告名義申
    辦貸款等事宜，並未能證明兩造就特定款項有消費借貸之合
    意，更未能證明原告有交付具體借款之事實。至原告固提出
    臺幣帳戶明細（見本院卷第67至73頁），惟該等交易紀錄至
    多僅能證明原告申辦貸款成功及有定期繳納貸款分期款之事
    實，尚不足以證明原告交付被告借款，亦無足為有利原告之
    認定。
  ■悒蓮d，依原告所提借款總表項目欄第 3項、第5項及第6項之
    款項，均係用於支付兩造曾任職之系爭早餐店之開銷，而非
    由被告收受作為私用，況原告自陳系爭早餐店被告並未出資
    ，僅擔任店長，系爭早餐店係以原告名義辦理保險（見本院
    卷第114、115頁），經本院多次確認後，原告主張本件之請
    求權基礎為借款而非合夥之法律關係（見本院卷第153、154
    ），是被告既非獨資經營系爭早餐店，亦非合夥經營者，縱
    原告主張被告將原告提供款項用於系爭早餐店開銷等節為真
    ，亦僅係基於伴侶身分協助處理原告早餐店經營事宜，難認
    兩造間就該部分金額有消費借貸之合意。
  ■郕謅W，原告就其所主張之各筆款項均未能舉證證明確有與被
    告成立消費借貸之合意，此外原告亦未能舉證消費借貸之金
    錢交付等節，揆諸上開舉證責任分配之說明，應認兩造就原
    告主張之款項並未存有消費借貸之法律關係。
■芊B原告依照借貸法律關係請求告返還借款有無理由？被告應給
    付之款項為若干？
    兩造間並未成立消費借貸關係，既經本院認定如前，則原告
    依照借貸法律關係請求被告返還借款為無理由，本院亦無庸
    審究應返還之借款數額。
五、綜上所述，兩造前曾交往為伴侶，交往期間被告固曾協助原
    告支付系爭早餐店開銷，惟原告並未能舉證證明兩造就本件
    款項存有消費借貸之法律關係及借款交付之事實。從而。原
    告主張依消費借貸之法律關係請求被告給付431,300元，為
    無理由，應予駁回。
六、本件事證已明，兩造其餘攻擊、防禦方法及舉證，經核於判
    決結果無影響，爰不逐一論列。
七、訴訟費用負擔之依據：民事訴訟法第78條。本件訴訟費用額
    ，依後附計算書確定如主文所示金額。
中　　華　　民　　國　 110　　年　　10　　月　　29　　日
                  臺灣新北地方法院板橋簡易庭
                              法  官  吳孟竹
  計    算    書
項        目          金      額（新臺幣）      備    註
第一審裁判費               4,740元
合        計               4,740元 
以上為正本係照原本作成。
如不服本判決，應於送達後20日內，向本院提出上訴狀並表明上
訴理由，如於本判決宣示後送達前提起上訴者，應於判決送達後
20日內補提上訴理由書（須附繕本）。
中　　華　　民　　國　 110　　年　　10　　月　　29　　日
                              書記官  呂亞馨